# 请教陈版，掉期交易购汇时点的约定汇率与实际牌价差额的处理。

提问人：llkok 时间：2017-03-13 16:00:23
陈版，请教一个问题。关于外汇掉期交易以前在版内讨论了较多，但是仍有不明白的地方。 情况 1 ： 假设 9 月 30 日与银行签订了掉期交易合约，在 9 月 30 日按1:7.5购买美元，在次年 6 月按同样汇率换回。 9 月 30 日美元牌价 7 。 如果按远期结售汇的会计处理，资产负债表日取得银行 6 个月远期牌价，与锁定汇率的差额做公允价值变动损益。但是购汇日7.5与 7 之间的差额，我认为也是取得衍生金融工具付出的成本，是否作为交易性金融资产的成本呢？ 情况 2 ： 公司 11 月 30 日与银行签订了一项合约，约定在未来 3 个月内，可按固定汇率购汇（美元）。固定汇率高于 11 月 30 日的外汇牌价。公司在此期间累计按约定汇率向供应商支付美元款项 800 万元。那么，请问陈版，在此期间的应付账款，是否需要按照实际汇率确认汇兑损益，第二，如果反应这笔固定汇率购汇的影响，也是和远期接受汇一样的处理吗？ 跪谢

回答人：chenyiwei
情况 1 中，在合同起始日按照高于市场汇率的价格购买外币，由此多付出的本币可以看作类似于期权费，计入衍生工具的初始成本中。 情况 2 中，对外币应付款项，应正常确认汇兑损益，对衍生工具按公允价值计量且其变动计入当期损益。

提问人：llkok 时间：2017-03-15 14:50:35
对于情况 2 ，那么在协议期内，所有的购汇低于或高于购汇时点正常牌价的汇率差，是否都应该作为金融资产的成本呢

回答人：chenyiwei
因为不采用套期会计方法，所以对外币资产和外币负债仍按正常的市场汇率折算和确认期末汇兑损益；由此导致的收或付人民币金额与按市场汇率应收或应付人民币金额的差额体现为汇兑损益。同时衍生工具确认公允价值变动。